# 请教陈版远期采购合同核算

提问人：zycbj 时间：2012-01-13 11:30:08
请教陈版：企业与对家签订有公开市场价格的远期采购合同， 2010 年 9 月签订，约定在 2011 年 2 月以当时的价格成交，并交一定的保证金。这种业务在合同签订当年 2010 年末需不需要对做账务处理？

回答人：chenyiwei
回复 ying0518 的帖子
基本赞同。因为是在企业正常生产经营活动中发生的，且以实物交割而非净额结算为持有目的，所以不构成金融工具准则所指的金融资产或者金融负债，但需关注对方履约的意愿和履约可能性，以及期末标的存货的市场价格是否已经低于合同成交价，考虑是否需对该项预付款项计提减值准备，以及／或者确认一项亏损合同准备。